最高法院刑事判決                              八十八年度台上字第二六一八號
    上  訴  人  甲○○
右上訴人因過失致人於死案件，不服台灣高等法院高雄分院中華民國八十七年九月四
日第二審判決（八十七年度交上訴字第四二號，起訴案號：台灣高雄地方法院檢察署
八十七年度偵字第五九七一號），提起上訴，本院判決如左：
    主  文
上訴駁回。
    理  由
按刑事訴訟法第三百七十七條規定，上訴於第三審法院，非以判決違背法令為理由，
不得為之。是提起第三審上訴，應以原判決違背法令為理由，係屬法定要件。如果上
訴理由狀並未依據卷內訴訟資料，具體指摘原判決不適用何種法則或如何適用不當，
或所指摘原判決違法情事，顯與法律規定得為第三審上訴理由之違法情形，不相適合
時，均應認其上訴為違背法律上之程式，予以駁回。本件原判決綜合調查證據之結果
，認上訴人甲○○犯有刑法第二百七十六條第二項從事業務之人，因業務上之過失致
人於死罪（為累犯）之事實，因而撤銷第一審之科刑判決，改判仍論上訴人以上開罪
名，累犯，並依自首之規定減輕其刑後，量處有期徒刑玖月，已詳認定犯罪事實之
依據及憑以認定之理由，並對上訴人否認犯罪之辯詞，如何不足採信，均已依據卷內
資料予以指駁及說明，從形式上觀察，原判決並無違背法令情形。上訴意旨謂：伊駕
駛貨車遵循號誌行駛，且為直行車並在幹道行駛，顯已對車前狀況盡相當之注意，惟
仍難以避免事故之發生，原判決猶論處上訴人本件罪刑，殊有未當等語，係就原判決
已詳為論斷與說明之事項，再為事實上之爭執，殊非適法之第三審上訴理由。又上訴
人就本件車禍之發生，委有過失，與被害人葉慧玉死亡間，復有相當因果關係，原判
決理由二已說明其調查審認之結果，雖就「上訴人縱加以相當之注意，是否仍會發生
車禍」，及「上訴人遵循號誌行駛中，突遇葉慧玉騎乘腳踏車闖紅燈且未靠右行駛，
上訴人是否有足夠時間可採取適當之措施，以避免發生交通事故」等項辯解，未詳為
論述其取捨之意見，稍嫌簡略，究非理由不備。再本件事證已臻明確，原審未再送請
專業鑑定機關鑑定肇事責任，不能任指為調查未盡。此外，上訴人徒憑己意，對原審
職權之適法行使及原判決理由已詳為論斷之事項，任意爭辯，顯與法定上訴第三審之
形式要件不符，其上訴違背法律上之程式，應予駁回。
據上論結，應依刑事訴訟法第三百九十五條前段，判決如主文。
中      華      民      國    八十八    年      五      月     二十     日
                              最高法院刑事第七庭
                                  審判長法官  謝  家  鶴
                                        法官  洪  文  章
                                        法官  花  滿  堂
                                        法官  陳  世  淙
                                        法官  洪  佳  濱
      右正本證明與原本無異
                                              書  記  官
中      華      民      國    八十八    年      五      月    二十八    日
